【裁判字號】    89,簡抗,24
【裁判日期】    900104
【裁判案由】    給付補償金
【裁判全文】
臺灣高雄地方法院民事裁定  八十九年簡抗字第二四號
    抗  告  人  丙○○
    抗  告  人  戊○○
    抗  告  人  丁○○
    抗  告  人  乙○○
    抗  告  人  甲○○
    右五人共同
    代  理  人  洪榮發      住.
    相  對  人  彌陀區漁會  設高雄縣彌陀鄉○○村○○○路六十號
    法定代理人  葉守雄      住.
右當事人間請求給付補償金事件，原告對本院岡山簡易庭八十九年一月十三日所為八
十八年度岡簡字第四二○號裁定提起抗告，本院判決如左：
    主      文
抗告駁回。
程序費用由抗告人負擔。
    理      由
一、本件聲請意旨略以：聲請人與訴外人洪榮發均係本院八十八年度岡簡字第四二○
    號案件之原告，原係起訴請求訴外人葉守雄給付新台幣（下同）三十六萬元及自
    民國八十七年六月一日起至清償日止，按年息百分之五計算之利息，嗣於葉守雄
    收受書狀，且第一次言詞辯論期日終竣後，變更被告為本件相對人彌陀區漁會，
    原審以被告業已收受書狀，且若許為訴之變更將延滯訴訟為由駁回原告訴之變更
    ，然原審顯忽略民事訴訟法第二百五十六條第一項第四款「訴訟標的對數人必須
    合一確定者，追加其原非當事人之人為當事人」之例外規定，求予廢棄原裁定，
    命相對人彌陀區漁會給付上開金額等語。
二、按現行之民事訴訟法係於民國八十九年二月九日始公布施行，本件原審裁定係於
    八十九年一月十三日所為，自應適用修正前之民事訴訟法，合先敘明。次按，訴
    狀送達後，原告不得將原訴變更或追加他訴，修正前民事訴訟法第二百五十五條
    第一項前段定有明文。經本院依職權調閱八十八年度岡簡字第四二○號審核結果
    ，本件據原告起訴狀所載，係主張八十六年間中公司所屬長運輪於高雄海域漏油
    事件，造成沿岸漁業損害，嗣由海險承保公司英商怡和發給每艘船筏六萬元之補
    償金，葉守雄身為彌陀區漁會之總幹事，為依法從事公務之人，且已以彌陀區漁
    會名義通知聲請人前往辦理賑災受賠事宜，竟迄今仍拒發前開補償金，聲明求為
    命葉守雄給付三十六萬元及自民國八十七年六月一日起至清償日止，按年息百分
    之五計算之利息之判決；嗣於書狀送達後與第一次言詞辯論期日，均係就此項聲
    明為辯論。及至第二次期日前，原告未得被告同意，將原訴之被告變更為彌陀區
    漁會之訴，求為判決命彌陀區漁會給付上開金額，然原審於第二次言詞辯論期日
    即已辯論終結並定期宣判，顯見本件原訴之辯論，確已去成熟不遠，而關於原訴
    係命葉守雄個人為給付，其訴訟之資料，新訴確無可利用，是原審以若准許其變
    更，徒使訴訟之終結延滯，原告為本件訴之變更，有礙訴訟之終結，自不應准許
    ，並無違誤。至修正前民事訴訟法第二百五十六條第一項第四款，僅於訴訟標的
    對數人必須合一確定者，追加其原非當事人之人為當事人時，始有適用，此觀該
    條文義自明，本件原審之原告係為訴之變更而非訴之追加，且葉守雄僅為彌陀區
    漁會之法定代理人，彌陀區漁會究需否給付原告三十六萬元及其遲延利息，顯與
    葉守雄個人無涉，換言之，本件之訴訟標的於葉守雄與彌陀區漁會間並無合一確
    定之必要，是以本件並無修正前民事訴訟法第二百五十六條第一項第四款之適用
    。聲請人執上開理由，求予廢棄原裁定，命相對人給付三十六萬元及自民國八十
    七年六月一日起至清償日止，按年息百分之五計算之利息，為無理由，不應准許
    。
三、至訴外人洪榮發雖為原審原告之一，然並未於本件抗告狀中列為抗告人，經查，
    據原告起訴狀所載，原告六人係各自得向原審被告請求六萬元並加計遲延利息，
    換言之，原告對被告之請求權均屬個別獨立，並無需合一確定之處，其餘原告提
    起抗告，效力自不及於洪榮發，且經本院查詢結果，洪榮發確無提起本件抗告之
    意思，此有電話查詢記錄表一份在卷可證，是以洪榮發並非本件之抗告人，併此
    敘明。
四、依民事訴訟法第二百四十九條第一項第六款，第九十五條，第七十八條、第八十
    五條第一項前段，裁定如主文。
中      華      民      國    九十      年      一      月      四      日
                              臺灣高雄地方法院民事第一庭
~B法      官  鄭月霞
~B法      官  郭貞秀
~B法      官  陳怡雯
右為正本係照原本作成。
本件不得抗告。
中      華      民      國    九十      年      一      月      四      日
~B法院書記官  鄭淑華


司法院資訊處製作；財團法人民間司法改革基金會備份。
